【裁判字號】    97,訴,638
【裁判日期】    970725
【裁判案由】    違反毒品危害防制條例
【裁判全文】
臺灣雲林地方法院刑事判決               97年度訴字第638號
公  訴  人  臺灣雲林地方法院檢察署檢察官
被      告  甲○○
                    號
上列被告因違反毒品危害防制條例案件，經檢察官提起公訴（97
年度毒偵字第647 號），被告在準備程序中就被訴事實為有罪之
陳述，本院合議庭裁定由法官一人進行簡式審判程序，判決如下
：
    主      文
甲○○施用第一級毒品，累犯，處有期徒刑拾月。查獲之第一級
毒品海洛因（驗餘淨重合計零點壹玖陸公克）沒收銷燬之，包
裝前揭海洛因之外包裝袋均沒收之。
    事實及理由
一、犯罪事實：
    甲○○前因竊盜與公共危險案件，分經本院判處有期徒刑1
    年2 月、1 年6 月確定，經接續執行，於民國94年5 月19日
    縮短刑期執行完畢。復因施用毒品案件，經觀察、勒戒後，
    認無繼續施用毒品傾向，於96年6 月11日釋放，並由臺灣雲
    林地方法院檢察署（下稱雲林地檢署）檢察官於同日為不起
    訴處分確定。詎其仍不知悛悔，於觀察、勒戒執行完畢釋放
    後5 年內，復基於施用第一級毒品海洛因之犯意，於97年4
    月14日18時30分許，在其雲林縣臺西鄉○○村○○路24巷29
    弄11號住所廁所內，以將海洛因摻水置入注射針筒內注射靜
    脈之方式，施用海洛因1 次。旋於施用海洛因完畢後不久，
    即在上開處所為警查獲，並扣得海洛因2 包（驗餘淨重合計
    0.1936公克）。嗣經警方採其尿送驗，檢出其尿液中含有嗎
    啡陽性反應，而悉上情。
二、認定犯罪事實所憑之證據及理由：
  (一)本案被告甲○○所犯之罪係死刑、無期徒刑、最輕本刑為3
    年以上有期徒刑以外之罪，其於準備程序就前揭被訴事實為
    有罪之陳述，經受命法官告知簡式審判程序之旨，並聽取其
    與公訴人之意見後，本院合議庭裁定由受命法官獨任進行簡
    式審判程序，是本案之證據調查，依刑事訴訟法第273 條之
    2 規定，不受同法第159 條第1 項、第161 條之2 、第161
    條之3 、第163 條之1 及第164 條至第170 條規定之限制，
    合先敘明。
  (二)上開犯罪事實，業據被告在本院審理中已坦承不諱，且經警
    方將其尿液採集送驗之結果，確呈現「嗎啡陽性」反應，有
    臺灣檢驗科技股份有限公司97年4 月23日編號KＺ0000000000
    00號濫用藥物尿液檢驗報告及尿液送檢真實姓名對照表各1
    紙在卷可稽，且將扣案之白色粉末2 包送請行政院衛生署草
    屯療養院鑑定之結果，證實其內均含有第一級毒品海洛因成
    分（驗餘淨重分別為0.0428公克、0.1508公克），有該院於
    97年5 月27日所出具之草療鑑字第0970004418號鑑定書1 份
    附卷可憑，復有扣案上開毒品可資佐證，足認被告之自白與
    事實相符，可以採信，本件事證明確，被告前述犯行洵堪認
    定。
  (三)被告前因施用毒品案件，經觀察、勒戒後，認無繼續施用毒
    品傾向，於96年6 月11日釋放，並由雲林地檢署檢察官為不
    起訴處分確定等情，有臺灣高等法院被告前案紀錄表在卷可
    查。是被告核屬觀察、勒戒執行完畢釋放後5 年內，再為本
    件施用海洛因之犯行，即應依法論科。
三、論罪科刑之理由：
  (一)核被告所為，係犯毒品危害防制條例第10條第1 項之施用第
    一級毒品罪，被告持有第一級毒品之行為，則為前述施用之
    行為所吸收，不另論罪。
  (二)被告有前述犯罪事實欄所記載之前科紀錄，有臺灣高等法院
    被告前案紀錄表在卷供參，其於受有期徒刑之執行完畢後5
    年以內故意再犯本件有期徒刑以上之罪，為累犯，應依刑法
    第47條第1 項之規定，加重其刑。
  (三)本院審酌被告前因施用毒品案件，經送觀察、勒戒執行完畢
    ，竟未徹底袪除施用毒品之惡習，再次施用海洛因，繼續沈
    淪毒海中，可知其意志力甚為薄弱，誠屬不該，惟念及其施
    用海洛因之犯行，在本質上乃屬戕害自己身心健康之行為，
    尚未有嚴重破壞社會秩序或侵害他人權益之情形，且能坦承
    犯罪，犯後態度尚佳，暨被告自承為家中經濟上支柱，教育
    程度為國中肄業，智識程度不高等一切情狀，量處如主文所
    示之刑。
  (四)查獲之海洛因（驗餘淨重合計0.1936公克），應依毒品危害
    防制條例第18條第1 項前段之規定沒收銷燬之。包裝前揭海
    洛因之外包裝袋，並非不可與海洛因分離，係用於包裹海洛
    因，具有避免海洛裸露受潮及方便攜帶之功能，此為本院職
    務上已知之事實，且為被告所有，業據被告供認在卷，應依
    刑法第38條第1 項第2 款之規定沒收該外包裝袋。至扣案之
    注射針筒1 支，並非違禁物，被告已在本院審理時表示拋棄
    ，現已非被告所有，直接為廢棄之執行處分即可，不另為沒
    收之諭知，附此敘明。
四、應適用之法律：
    依刑事訴訟法第273 條之1 第1 項、第299 條第1 項前段，
    毒品危害防制條例第10條第1 項、第18條第1 項前段，刑法
    第11條、第47條第1 項、第38條第1 項第2 款，判決如主文
    。
本案經檢察官乙○○到庭執行職務。
中    華    民    國    97    年    7     月    25    日
                  刑事第五庭    法  官  王  紹  銘
以上正本證明與原本無異。
如不服本判決，應於收受本判決後10日內向本院提出上訴書狀，
並應敘述具體理由。如未敘述上訴理由者，應於上訴期間屆滿後
20日內向本院補提理由書狀（均須按他造當事人之人數附繕本）
「切勿逕送上級法院」。
                                書記官  王  秀  如
中    華    民    國    97    年    7     月    25    日
附錄論罪科刑法條：
毒品危害防制條例第10條第1項（施用第一級毒品罪）：
施用第一級毒品者，處6 月以上5 年以下有期徒刑。


司法院資訊處製作；財團法人民間司法改革基金會備份。
